【裁判字號】    89,易,54
【裁判日期】    890303
【裁判案由】    恐嚇
【裁判全文】
臺灣彰化地方法院刑事判決                            八十九年度易字第五四號
    公  訴  人  臺灣彰化地方法院檢察署檢察官
    被      告  甲○○
右列被告因恐嚇案件，經檢察官聲請以簡易判決處刑（八十八年度偵字第四一一三號
），本院適用通常程序審理，判決如左：
        主  文
甲○○以加害生命之事恐嚇他人，致生危害於安全，處拘役拾伍日，如易科罰金，以
佰元折算壹日。
        事  實
一、甲○○擔任鄰長一職，因己○○及其家人興建違章建築，並堵塞公用排水溝，致
    附近居民受害，與附近居民共同要求己○○暨其家人改善不得，遂向有關機關檢
    舉處理及自力救濟後，與附近居民陸續遭己○○向台灣彰化地方法院檢察署提出
    告訴或向本院提起自訴，致心生不滿。竟於民國八十七年十二月十八日上午十一
    時四十五分許，騎乘機車至彰化縣田中鎮○○路一八０之一號己○○所經營之代
    書事務所門前，以加害生命之事，恐嚇己○○稱（閩南語發音）：「你要提出告
    我，都無效啦。我如有罪，我甘願把牙齒打掉，來跟你含陽具。你千萬別惹我捉
    狂，否則會走頭無路，要給你死」等語後揚長而去，使己○○心生畏懼，致生危
    害於安全。
二、案經己○○訴請台灣彰化地方法院檢察署檢察官偵查起訴。
        理  由
一、訊據被告甲○○，矢口否認有上開犯行，辯稱，伊沒有恐嚇己○○，是己○○勾
    串證人辛○○要誣告伊，且伊當時係與證人丙○○、戊○○、丁○○、庚○○、
    蔡碧玲、乙○○等人在一起，均可以證明伊無恐嚇己○○云云。經查：
    （一）右開犯罪事實，業據被害人己○○於偵、審中指訴不移，核與證人辛○○
          迭於偵、審中證述之詞相合。揆諸證人辛○○與被告及被害人均無恩、仇
          ，此經被告與被害人是認，足徵證人辛○○所證應無偏頗不實之處，證詞
          可加採信，故被害人之指述非虛。
    （二）被告初於偵查中供述，當天伊沒去被害人己○○之（代書）事務所，無恐
          嚇被害人，並無提及二人當天是否因事衝突，且有證人乙○○等人在場可
          證一節。乃於本院調查中另行供述，當天是伊到水溝旁查看，己○○即出
          口罵伊，而該水溝離己○○家只有一步之差云云，並請求傳訊證人乙○○
          等六人為證，顯然前後供述已自相矛盾不合，難予憑信至明。雖訊據證人
          乙○○、丙○○、戊○○、丁○○均證述，當天大家有與己○○口角，但
          沒聽到被告恐嚇被害人云云；證人庚○○、蔡碧玲證述，不敢確定發生日
          期，但大家與被害人發生過好幾次爭吵云云，與被告於本院之供述相合。
          惟衡以證人蔡碧玲係里長，證人乙○○、庚○○、丙○○、戊○○、張雲
          龍係附近居民，本即與被告立場相同，均對被害人所為反感，有卷附相關
          剪報及被害人前對被告及附近其他居民提起告訴、自訴之本院八十八年度
          自字第一號、八十八年度易字第六四二號、台灣高等法院台中分院八十八
          年度上易字第二一一二號判決等訴訟資料供佐，且皆不諱言渠等已為水溝
          之事與被害人數度爭吵，故渠等之證言明有附和偏頗被告之嫌，亦未足採
          信。
      綜上，被告所辯應係事後避飾之詞，無足採信，而本件事證明確，被告犯行堪
      加認定。
二、核被告所為，係犯刑法第三百零五條恐嚇罪。爰審酌被告之品性、犯罪之動機、
    目的、手段及所造成之危害等一切情狀，量處如主文所示之刑，並諭知易科罰金
    之折算標準，以示懲戒。
據上論斷，應依刑事訴訟法第二百九十九條第一項前段、第四百五十二條、第四百五
十一條之一第四項第四款，刑法第三百零五條、第四十一條，罰金罰鍰提高標準條例
第一條前段、第二條，判決如主文。
中      華      民      國      八十九      年      三      月    三    日
                                        臺灣彰化地方法院刑事第三庭
                                            法      官  洪  榮  謙
右正本證明與原本無異。
如不服本判決，應於判決送達後十日內向本院提出上訴狀( 須附繕本 )。
告訴人或被害人對於判決如有不服具備理由請求檢察官上訴者，其上訴期間之計算係
以檢察官收受判決正本之日期為準。
                                            法院書記官  梁  高  賓
中      華      民      國      八十九      年      三      月    七    日
刑法第三百零五條
以加害生命、身體、自由、名譽、財產之事恐嚇他人，致生危害於安全者，處二年以
下有期徒刑、拘役或三百元以下罰金。


司法院資訊處製作；財團法人民間司法改革基金會備份。
